hu: Kompatibilis készülékek: Általános célú; Crosstraining / funkcionális fitnesz; Nyújtó; Korlát; Gyűrű; Felemás korlát; Egyéb
ja: 互換性のある機器: 多目的; クロストレーニング/ファンクショナルフィットネス; 鉄棒; 平行棒; つり輪; 段違い平行棒; その他
vi: Thiết bị tương thích: Đa năng; Luyện tập chéo / Thể hình chức năng; Xà đơn; Xà kép; Vòng treo; Xà lệch; Khác
tr: Uyumlu alet: Çok amaçlı; Çapraz antrenman/Fonksiyonel fitness; Yüksek bar; Paralel barlar; Halkalar; Asimetrik paralel; Diğer
pl: Kompatybilna aparatura: Uniwersalne; Trening przekrojowy / fitness funkcjonalny; Drążek; Poręcze symetryczne; Kółka; Poręcze asymetryczne; Inny
ro-RO: Aparat compatibil: Uz general; Cross-Training / Fitness funcțional; Bară fixă; Bare paralele; Inele; Paralele inegale; Altele
en: Compatible apparatus: All-Purpose; Cross-Training / Functional Fitness; High Bar; Parallel Bars; Rings; Uneven Bars; Other
nb: Kompatibelt apparat: Flerbruk; Cross-training / funksjonell trening; Svingstang; Skranke; Ringer; Skranke (asymmetrisk); Annet
fi: Yhteensopiva laite: Yleiskäyttöinen; Crosstraining / toiminnallinen harjoittelu; Rekki; Nojapuut; Renkaat; Eritasonojapuut; Muu
it: Apparecchiature portatili: Multiuso; Cross training / Allenamento funzionale; Sbarra; Parallele simmetriche; Anelli; Parallele asimmetriche; Altro
ru: Совместимый гимнастический снаряд: Универсальные; Кросс-тренинг / Функциональный фитнес; Перекладина; Параллельные брусья; Кольца; Разновысокие брусья; Другое
sv: Kompatibel apparat: Allround; Cross-training/funktionell fitness; Räck; Barr; Ringar; Asymmetrisk barr; Övrigt
es: Aparato compatible: Multiusos; Entrenamiento cruzado/fitness funcional; Barra fija; Barras paralelas; Anillas; Barras asimétricas; Otro
pt-BR: Aparelho compatível: Uso geral; Cross training/Treino funcional; Barra fixa; Barras paralelas; Argolas; Barras assimétricas; Outro
de: Kompatibles Gerät: Allzweck; Cross-Training / funktionelle Fitness; Reck; Barren; Ringe; Stufenbarren; Sonstige
sl-SI: Združljiva oprema: Večnamensko; Cross-training / funkcionalna vadba; Drog; Bradlja; Krogi; Dvovišinska bradlja; Drugo
bg-BG: Съвместим апарат: Универсален; Крос тренировки / Функционален фитнес; Висока висилка; Успоредка; Халки; Смесена успоредка; Друго
hr-HR: Kompatibilna aparatura: Višenamjensko; Unakrsni trening (cross-training) / Funkcionalni fitnes; Preča; Ruče; Karike; Dvovisinske ruče; Ostalo
zh-CN: 适配设备: 通用型; 交叉训练/功能性健身; 单杠; 双杠; 吊环; 高低杠; 其他
lt-LT: Suderinami reikmenys: Universalus; Kryžminės treniruotės / funkcinis fitnesas; Skersinis; Lygiagretės; Žiedai; Įvairiaaukštės lygiagretės; Kita
th: อุปกรณ์ที่ใช้งานร่วมกันได้: อเนกประสงค์; ครอสเทรนนิ่ง / ฟังก์ชันนัลฟิตเนส; บาร์เดี่ยว; บาร์คู่; ห่วง; บาร์ต่างระดับ; อื่นๆ
fr: Équipement compatible: Tout usage; Entraînement croisé/Fitness fonctionnel; Barre fixe; Barres parallèles; Anneaux; Barres asymétriques; Autre
pt-PT: Aparelho compatível: Polivalente; Cross-training/treino funcional; Barra fixa; Barras paralelas; Argolas; Barras assimétricas; Outro
ko: 호환 장치: 다목적; 크로스 트레이닝 / 기능성 피트니스; 하이 바; 평행봉; 링; 이단 평행봉; 기타
da: Kompatibelt apparat: Universal; Cross-training/funktionel træning; Reck; Barre; Ringe; Forskudt barre; Andet
sk-SK: Kompatibilný prístroj: Viacúčelové; Kruhový tréning/funkčný fitnes; Hrazda; Bradlá; Kruhy; Asymetrické bradlá; Iné
zh-TW: 相容器械: 全能; 交叉訓練 / 功能性健身; 單槓; 雙槓; 吊環; 高低槓; 其他
nl: Compatibel toestel: Multifunctioneel; Crosstraining/functionele fitness; Rekstok; Brug; Ringen; Brug met ongelijke leggers; Overige
cs: Kompatibilní zařízení: Víceúčelové; Crosstraining / funkční fitness; Hrazda; Bradla; Kruhy; Bradla o nestejné žerdi; Ostatní
el: Συμβατές συσκευές: Πολλαπλών χρήσεων; Cross-Training / Λειτουργική προπόνηση; Μονόζυγο; Δίζυγο; Κρίκοι; Ασύμμετρο δίζυγο; Άλλο